臺灣高等法院臺中分院民事判決　九十三年度上易字第二七○號
　　上　訴　人　丑○○
　　　　　　　　丙○○
　　　　　　　　癸○○
　　　　　　　　寅○○
　　　　　　　　己○○
　　　　　　　　甲○○
　　　　　　　　丁○○
　　　　　　　　戊○○
　　　　　　　　乙○○
　　　　　　　　庚○○
　　　　　　　　辛○○○
　　　　　　　　卯○○
　　法定代理人　壬○○
　　複　代理人　子○○
右當事人間請求拆屋還地等事件，上訴人等對於中華民國九十三年六月九日台灣台中
地方法院九十二年度訴字第二八三五號第一審判決提起上訴，本院於九十三年十月十
二日言詞辯論終結，茲判決如左：
    主    文
上訴駁回。
第二審訴訟費用由上訴人丑○○負擔一百分之十五、丙○○、戊○○各負擔一百分之
八、癸○○、丁○○各負擔一百分之五、寅○○、己○○、甲○○各負擔一百分之三
、乙○○、卯○○各負擔一百分之十一、庚○○、林張月女各負擔一百分之十四。
    事實及理由
一、兩造之聲明：
（一）上訴人方面：求為判決：
  １、原判決不利於上訴人部分廢棄。
　２、右廢棄部分，被上訴人在第一審之訴及其假執行之聲請均駁回。
（二）被上訴人方面：求為判決駁回對造之上訴。
二、本件被上訴人主張：坐落台中市西屯區○○○段第一六九二之三地號土地（下稱
    系爭土地），係屬中華民國所有，被上訴人係系爭土地之管理機關，上訴人丑○
    ○等十二人所有如附表一所示之三樓鋼筋混凝土造房屋，各占有系爭土地如附表
    一即原判決附圖編號Ｎ等部分所示之土地，上訴人丑○○等十二人無正當權源，
    以前開房屋占有使用系爭土地，被上訴人以系爭土地管理機關之地位，依據民法
    第七百六十七條規定，本於物上請求權，求為判命上訴人丑○○等十二人將各自
    所占用如原判決附圖所示土地上之建物拆除，並將土地返還被上訴人。又上訴人
    等無權占有系爭土地，獲有相當於租金之利益（獲利之數額及計算式詳如附表二
    所載），致被上訴人受有損害，依民法第第一百七十九條規定，上訴人等應將所
    受利益返還被上訴人，爰另本於不當得利之法律關係，求為判命丑○○等十二人
    應將起訴狀送達前五年內占用系爭土地之利益（每人之獲利數額如附表二所示）
    返還被上訴人；另判命丑○○等十二人應自起訴狀送達後，每年各給付被上訴人
    如附表二所示之金額之判決（原審就被上訴人請求返還不當得利部分，判命上訴
    人各應返還如附表二所示之金額，駁回其餘之請求，被上訴人就其敗訴部分未聲
    明不服）。
三、上訴人丑○○等十二人則以：（一）彼等所有之前述房屋均未占用系爭土地，被
    上訴人請求拆屋還地，自非有據。（二）被上訴人於上訴人等建築房屋之時，早
    已知悉上訴人越界情事即應提出異議，阻止動工興建，其遲至多年後始訴請拆屋
    還地，對於上訴人等人之損失未免過鉅，對於整體社會經濟亦大受影響，是以上
    訴人願依上開規定，以相當之價格向被上訴人購買或租用越界部分之土地。（三
    ）被上訴人人所主張上訴人等占用之土地面積甚小，但上訴人卻需拆除占用土地
    部分之房屋，損害甚大，顯屬權利濫用，其訴為無理由。（三）彼等所有前述房
    屋建於六十七年間，被上訴人從未對上訴人等表示建物有侵占系爭土地之情形，
    經過二、三十年後，被上訴人始提起本件拆屋還地訴訟，顯然有違民法第一百四
    十八條之規定等語，資為抗辯。
四、兩造不爭執之事實：
  (一)系爭土地所有權人為中華民國，被上訴人係管理機關，上訴人丑○○等十二人所
    有之十三棟房屋，分別坐落於台中市西屯區○○○段一六六九之二○至第一六六
    九之八地號等十三筆土地上，各筆土地與系爭土地間隔有第一六九三地號土地（
    地目道，所有權人為中華民國，管理機關為財政部國有財產局）。
  (二)系爭土地原為「陸光七村」眷村，現由被上訴人興建「國防部台中市陸光七村眷
    村新建工程」。
五、
（一）上訴人丑○○等十二人所有如附表一所示之三樓鋼筋混凝土造房屋，經原法院
      囑託台中市中興地政事務所測量結果，確各有占用系爭土地如附表一即原判決
      附圖編號Ｎ等部分所示之土地，此有該事務所九十三年一月六日中興地所二字
      第０九三００００二三二號函送之複丈成果圖附卷可稽（見原審卷第一四一、
      一四二頁），上訴人丑○○等十二人雖指稱上述地政事務所測量結果不正確，
      請求再囑託內政部土地測量局測量，本院函請該局派員於九十三年九月八日至
      現場施測，上訴人丑○○等十二人未繳測量費，並陳稱捨棄重新測量之請求（
      見本院卷第六十三頁），是上訴人丑○○等十二人既指稱上述地政事務所測量
      結果不正確，又不另請求重新測量，僅空言指稱原地政機關施測結果不正確，
      若房屋有占用被上訴人所有之系爭土地，可能係九二一地震造成土地界限偏移
      云云，自非可採。上訴人丑○○等十二人雖提出照片（見原審卷第一０八至一
      一四頁、第一四七至一五０頁），辯稱：彼等所有上述房屋所坐落之各筆土地
      與系爭土地之間隔有一六九三地號土地，該筆一六九三地號土地現供公眾通行
      之巷道，彼等所有之房屋不可能占用系爭土地云云。惟查上訴人丑○○等十二
      人之上述房屋，其後面之廚房均有一部分位於一六九三地號土地上之情，已據
　　　本院受命法官至現場履勘屬實，並經上訴人之訴訟代理人陳述明確，有本院勘
　　　驗筆錄可憑（見本院卷第六十二至六十五頁），另依原審囑託台中市中興地政
　　　事務所測量結果，上訴人丑○○等十二人之房屋均係跨越前述一六九三地號土
　　　地及系爭土地，有複丈成果圖可考（見原審卷第一四二頁）。上訴人丑○○等
　　　十二人建築廚房時，除占用鄰地一六九三地號土地外，更另占用系爭土地，是
　　　上訴人丑○○等十二人辯稱彼等所有上述房屋所坐落之各筆土地與系爭土地之
　　　間隔有一六九三地號土地，該筆一六九三地號土地現供公眾通行之巷道，彼等
　　　所有之房屋不可能占用系爭土地云云，顯非可採。
（二）上訴人丑○○等十二人雖辯稱：被上訴人於上訴人丑○○等十二人等建築房屋
      之時，早已知悉越界情事即應提出異議，阻止動工興建，但被上訴人並未阻止
      ，依民法第七百九十六條之規定，被上訴人不得請求拆屋還地，上訴人丑○○
      等十二人並願依上開法條規定，以相當之價格向被上訴人購買或租用越界部分
      之土地等語。為被上訴人所否認。按民法第七百九十六條規定：「土地所有人
      建築房屋逾越疆界者，鄰地所有人如知其越界而不即提出異議，不得請求移去
      或變更其建築物。但得請求土地所有人，以相當之價額，購買越界部分之土地
      ，如有損害，並得請求賠償」。上訴人丑○○等十二人主張彼等建築房屋時，
      被上訴人已知悉越界而未提出異議。此為被上訴人所否認，上訴人丑○○等十
      二人又未就其主張舉證以實其說，是上訴人丑○○等十二人以此主張被上訴人
      不得請求拆屋還地，自無足採。又本件被上訴人係本於物上請求權請求上訴人
      拆屋還地，是上訴人丑○○等十二人得否依據前述法條，以相當之價格向被上
      訴人購買或租用越界部分之土地，核非本件訴訟標的，本院不得對之予以審判
      。上訴人丑○○等十二人上述抗辯，並非可採。
（三）上訴人丑○○等十二人又辯稱：被上訴人所主張上訴人等占用之土地面積甚小
      ，但上訴人卻需拆除占用土地部分之房屋，損害甚大，顯係以損害上訴人為主
      要目的，屬權利濫用，且違反誠實信用方法，其訴為無理由等語。被上訴人則
      陳稱伊請求上訴人拆屋還地，係權利之正當行使，無權利濫用情形等語。按最
      高法院四十五年台上字第一０五號判例：「民法第一百四十八條係規定行使權
      利，不得以損害他人為主要目的，若當事人行使權利，雖足使他人喪失權利，
      而苟非以損害他人為主要目的，即不在該條所定範圍之內」。查系爭一六九二
      之三地號土地現正興建「國防部台中市陸光七村眷村新建工程」，上訴人丑○
      ○等十二人所有之房屋占用系爭土地之面積合計達三十七平方公尺，對於被上
      訴人興建「國防部台中市陸光七村眷村新建工程」，依台灣省建築管理規則第
      五條第一項第三款規定，其新建工程之總樓地板面積係按土地總面積計算，若
      不計入系爭被占用之土地面積，則其可興建之總樓地板面積將因而減少，對「
　　　允建樓地板面積」造成影響，有被上訴人提出之台中市實施都市計劃地區建築
　　　基地綜合設計鼓勵辦法申請案件基本資料影本一份暨面積減縮後資料一份為證
　　　（見原審卷第一七六、一七七頁）。而該眷村新建工程完工後，應將房屋連同
　　　土地所有權移轉登記與眷戶，若系爭土地不訴追取回所有權，則所建房屋總樓
　　　地板及土地面積必減少而造成被上訴人就短少部分之房地無法辦理產權過戶情
　　　形，對被上訴人損害甚大，而上訴人丑○○等十二人應拆除之面積僅一平方公
　　　尺至五平方公尺，面積不大，且依上訴人丑○○等十二人所提照片所示，應拆
　　　除部分均係房屋後面廚房部分，該部分並非坐落於上訴人丑○○等十二人所有
　　　之土地上，已如前述，既非坐落於上訴人丑○○等十二人自己所有土地上，衡
　　　情不可能屬房屋使用執照範圍，顯係上訴人丑○○等十二人於房屋取得使用執
　　　照後而增建廚房（上訴人丑○○等十二人於九十二年十二月三十日在原審所提
　　　書狀第二頁自承彼等之房屋有增建），既屬增建，與原有房屋非屬同一結構體
　　　，若予拆除（拆除之面積均極小，各房屋拆除之面積分別僅一至五平方公尺，
　　　詳如前述），對原有房屋之結構不生影響，依上述判例意旨，自難認被上訴人
　　　請求拆除係以損害上訴人為主要目的，上訴人指稱被上訴人提起本訴請求拆屋
　　　還地，以損害上訴人為主要目的，屬權利濫用云云，顯非有據。
（四）上訴人另指稱：原審判決認定系爭土地僅為管理機關，顯無法知悉上訴人等有
      越界建築房屋之事實，但被上訴人於原審並未為此項主張，原判決有裁判之嫌
      及違反辯論主義等語。查被上訴人於九十二年十二月十一日在原審所提出之準
      備書狀第一點已陳明：「被告（即上訴人，以下同）等人占用原告土地建築房
      屋時，原告（即被上訴人，以下同）並不知情，並非如被告所稱原告早已知悉
      。退一步言，即使原告早已知悉被告有占用原告土地情形，只要原告非於被告
      興建時即知悉（事實上並無此種情形存在，若被告主張有，則應負舉證責任）
      ，而未為反對之表示，則系爭土地既為中華民國所有，原告為管理機關，原告
      仍得請求被告等人返還無權占有之土地，並不因為被告占有時間若干，而受影
      響」等語（見原審卷第一二０頁），足見被上訴人於原審已為前開主張，原判
      決據以認定被上訴人不知上訴人建屋時有越界建築，並無訴外裁判或違反辯論
      主義，上訴人上開抗辯，亦非有據。
（五）被上訴人就系爭一六九二之三地號土地申請之建築執照於八十九年八月二十四
      日經台中市政府工務局以８９中工建建字第０７９５號建築執照核准。被上訴
      人八十八年五月二十八日向臺中市政府工務局申請建築許可，經臺中市政府工
      務局建築管理課發文復稱：「請先申請土地鑑界及複測檢定建築線，並檢送施
      工計畫書圖備查，申請放樣查驗符合後，方可動工」等語。被上訴人所委託之
      監造建築師張大中與營造業技師李武強於九十年八月七日申報開工並勘驗簽證
      ，依勘驗簽證負責項目已載明「１、依規訂定施工計畫書。２、土地鑑界及複
      測檢定建築線無誤確與核准圖說相符」等語，固有本院向台中市政府函調之前
      述資料可考，惟台中市政府工務局建築管理課上述函文僅係答復被上訴人在系
      爭土地興建工程動工前應先申請鑑界後方可動工。前述監造建築師及營造業技
      師之申報開工簽證，亦僅係載明被上訴人於系爭一六九二之三地號土地上申請
      興建房屋其建築線與主管機關核准之圖說相符，均未認定上訴人丑○○等十二
      人之上述房屋無越界占用被上訴人所有之系爭土地，要與本件上訴人丑○○等
      十二人是否無權占有系爭土地無關，自難以上述文件，遽認上訴人丑○○等十
      二人並無越界占用被上訴人所有之系爭土地。
（六）民法第七百六十七條第一項規定：「所有權人對於無權占有或侵奪所有物者，
      得請求返還之」。系爭土地屬被上訴人管理之國有土地，上訴人丑○○等十二
      人均無正當權源，各以前述房屋之一部分占有系爭土地，被上訴人請求上訴人
      丑○○等十二人分別將所占用如原判決附圖所示土地上之建物拆除，並將占用
      之土地返還被上訴人，洵屬有據。
（七）關於被上訴人請求上訴人丑○○等十二人返還相當於租金之不當得利部分：
  １、按無法律上之原因而受利益，致他人受損害者，應返還其利益，民法第一百七
      十九條定有明文。無權占有他人之土地，可能獲得相當於租金之利益為社會通
      常之觀念（最高法院六十一年台上字第一六九五號判例意旨參照）。本件上訴
      人丑○○等十二人分別無權占用系爭土地如附圖所示Ｂ、Ｃ、Ｄ、Ｅ、Ｆ、Ｇ
      、Ｈ、Ｉ、Ｊ、Ｋ、Ｌ、Ｍ、Ｎ部分等情，已如前述，則其等獲有相當於租金
      之不當得利，致被上訴人受有損害，被上訴人據此請求相當於租金之不當得利
      ，並無不合。查系爭土地之八十六、八十九年度申報地價均為每平方公尺四千
      二百十三元，有被上訴人提出之地價謄本二件在卷可憑；又系爭土地位居台中
      市西屯區，上訴人丑○○等十二人所建之房屋均為鋼筋混凝土造三樓透天房屋
      ，均供居住之用（上訴人丑○○之房屋兼供經營億泰電器行、永申印刷廠之用
      ），路寬為八公尺，往來人車不多，對面土地建有鋼筋混凝土造三樓透天房屋
      ，除其中一間房屋掛有「文昌商店」招牌外，餘均供住居之用等情，已經本院
      履勘現場屬實，有本院勘驗筆錄及本院於履勘時所拍攝之照片可稽（見本院卷
      第六十三至六十五頁及證物袋內之照片），且兩造均不爭執系爭土地於新建工
      程前係陸光七村老舊眷舍，本院參酌系爭土地附近繁榮程度、上訴人使用系爭
      土地之狀況等一切情形，認被上訴人請求上訴人等給付之每年不當得利數額，
      以前述申報地價之年息百分之十計算，尚嫌過高，以百分之六計算為適當，準
      此，上訴人等占有系爭土地每平方公尺每年應給付被上訴人不當得利之金額為
      二百五十三元（4213×0.06=253，元以下四捨五入），以占用面積乘以二百五
      十三元，再乘以五年，即為上訴人每人於起訴狀繕本送達前五年所應返還被上
      訴人之不當得利金額（計算式詳如附表三所載）。
  ２、上訴人等十二人占有系爭土地每平方公尺每年應給付被上訴人不當得利之金額
      為二百五十三元，已如前述，上訴人每人占用系爭土地之面積，乘以二百五十
      三元，即為起訴狀繕本送達後上訴人每人每年分別應給付與被上訴人之金額（
      詳如附表三所載）。
（八）綜上所述，被上訴人以系爭土地管理機關之地位，本於物上請求權請求上訴人
      丑○○等十二人應分別將前述建物拆除，將所占用之土地返還，另給付如上所
      述相當於租金之不當得利，洵屬正當，原審為被上訴人勝訴之判決，並依兩造
      之聲請，各酌定相當擔保金額，分別為「准」、「免」假執行之宣告，核無不
      合，上訴意旨，指摘原判決失當，求予廢棄，非有理由，應予駁回。
六、本件為判決之基礎已臻明確，兩造其餘攻擊防禦方法及舉證，核於判決結果無影
    響，爰不逐一論述，併此鈙明。
七、據上論結，本件上訴為無理由，依民事訴訟法第四百四十九條第一項、第七十八
　　條，第八十五條第一項但書，判決如主文。
中　　　華　　　民　　　國　　九十三　　年　　　十　　　月　　二十六　　日
~B1民事第五庭審判長法　官　陳滿賢
~B2　　　　　　　　法　官　古金男
~B3　　　　　　　　法　官　邱森樟
右為正本係照原本作成。
不得上訴。
~B 　 　　　　　　書記官　粘銘環
中　　　華　　　民　　　國　　九十三　　年　　　十　　　月　　二十八　　日
                                                                        Ｂ
附表一：
┌─────┬───────────────────────┬──────────┐
│上 訴 人　│房屋門牌及坐落地號（台中市西屯區○○○段）　　│占用面積（附圖編號）│
├─────┼───────────────────────┼──────────┤
│丑 ○ ○　│台中市○○路○段三五巷四七號（1669-21）　　　 │三平方公尺　Ｎ　　　│
│　　　　　├───────────────────────┼──────────┤
│　　　　　│台中市○○路○段三五巷四九號（1669-20）　　　 │三平方公尺　Ｍ　 　 │
├─────┼───────────────────────┼──────────┤
│丙 ○ ○　│台中市○○路○段三五巷五一號（1669-19）　　　 │三平方公尺　Ｌ　 　 │
├─────┼───────────────────────┼──────────┤
│癸 ○ ○　│台中市○○路○段三五巷五三號（1669-18）　　　 │二平方公尺　ｋ　　　│
├─────┼───────────────────────┼──────────┤
│寅 ○ ○　│台中市○○路○段三五巷五五號（1669-17）　　　 │一平方公尺　Ｊ　　　│
├─────┼───────────────────────┼──────────┤
│己 ○ ○　│台中市○○路○段三五巷五七號（1669-16）　　　 │一平方公尺　Ｉ　　　│
├─────┼───────────────────────┼──────────┤
│甲 ○ ○　│台中市○○路○段三五巷六一號（1669-14）　　　 │一平方公尺　Ｈ　　　│
├─────┼───────────────────────┼──────────┤
│丁 ○ ○　│台中市○○路○段三五巷六三號（1669-13）　　　 │二平方公尺　Ｇ　　　│
├─────┼───────────────────────┼──────────┤
│戊 ○ ○　│台中市○○路○段三五巷六五號（1669-12）　　　 │三平方公尺　Ｆ　　　│
├─────┼───────────────────────┼──────────┤
│乙 ○ ○　│台中市○○路○段三五巷六七號（1669-11）　　　 │四平方公尺　Ｅ　　　│
├─────┼───────────────────────┼──────────┤
│庚 ○ ○　│台中市○○路○段三五巷六九號（1669-10）　　　 │五平方公尺　Ｄ　　　│
├─────┼───────────────────────┼──────────┤
│林張月女　│台中市○○路○段三五巷七一號（1669-9）　　　　│五平方公尺　Ｃ　　　│
├─────┼───────────────────────┼──────────┤
│卯 ○ ○　│台中市○○路○段三五巷七三號（1669-8）　　　　│四平方公尺　Ｂ　　　│
└─────┴───────────────────────┴──────────┘
    附表二：
┌─────┬───────┬─────────────┬────────────┐
│上 訴 人　│ 占 用 面 積　│ 起訴狀送達前五年內之利益 │送 達 後 按 年 之 利 益 │
├─────┼───────┼─────────────┼────────────┤
│丑 ○ ○　│六平方公尺　　│ 6 ×421 ×5＝12630元 　　│ 6 ×421＝2526元　　　　│
├─────┼───────┼─────────────┼────────────┤
│丙 ○ ○　│三平方公尺　　│ 3 ×421 ×5＝6315元　　　│ 3 ×421＝1263元　　　　│
├─────┼───────┼─────────────┼────────────┤
│癸 ○ ○　│二平方公尺　　│ 2 ×421 ×5＝4210元　　　│ 2 ×421＝842元　　 　　│
├─────┼───────┼─────────────┼────────────┤
│寅 ○ ○　│一平方公尺　　│ 1 ×421 ×5＝2105元　　　│ 1 ×421＝421元　　 　　│
├─────┼───────┼─────────────┼────────────┤
│己 ○ ○　│一平方公尺　　│ 1 ×421 ×5＝2105元　　　│ 1 ×421＝421元　　 　　│
├─────┼───────┼─────────────┼────────────┤
│甲 ○ ○　│一平方公尺　　│ 1 ×421 ×5＝2105元　　　│ 1 ×421＝421元　　 　　│
├─────┼───────┼─────────────┼────────────┤
│丁 ○ ○　│二平方公尺　　│ 2 ×421 ×5＝4210元　　　│ 2 ×421＝842元　　 　　│
├─────┼───────┼─────────────┼────────────┤
│戊 ○ ○　│三平方公尺　　│ 3 ×421 ×5＝6315元　　　│ 3 ×421＝1263元　　　　│
├─────┼───────┼─────────────┼────────────┤
│乙 ○ ○　│四平方公尺　　│ 4 ×421 ×5＝8420元　　　│ 4 ×421＝1684元　　　　│
├─────┼───────┼─────────────┼────────────┤
│庚 ○ ○　│五平方公尺　　│ 5 ×421 ×5＝10525元　 　│ 5 ×421＝2105元　　　　│
├─────┼───────┼─────────────┼────────────┤
│林張月女　│五平方公尺　　│ 5 ×421 ×5＝10525元　 　│ 5 ×421＝2105元　　　　│
├─────┼───────┼─────────────┼────────────┤
│卯 ○ ○　│四平方公尺　　│ 4 ×421 ×5＝8420元　　　│ 4 ×421＝1684元　　　　│
└─────┴───────┴─────────────┴────────────┘
 附表三：
┌─────┬───────┬─────────────┬────────────┐
│上 訴 人　│ 占 用 面 積　│ 起訴狀送達前五年內之利益 │送 達 後 按 年 之 利 益 │
├─────┼───────┼─────────────┼────────────┤
│丑 ○ ○　│六平方公尺　　│ 6 ×253 ×5＝7590元　　　│ 6 ×253＝1518元　　　　│
├─────┼───────┼─────────────┼────────────┤
│丙 ○ ○　│三平方公尺　　│ 3 ×253 ×5＝3795元　　　│ 3 ×253＝759元 　　　　│
├─────┼───────┼─────────────┼────────────┤
│癸 ○ ○　│二平方公尺　　│ 2 ×253 ×5＝2530元　　　│ 2 ×253＝506元　 　　　│
├─────┼───────┼─────────────┼────────────┤
│寅 ○ ○　│一平方公尺　　│ 1 ×253 ×5＝1265元　　　│ 1 ×253＝253元　 　　　│
├─────┼───────┼─────────────┼────────────┤
│己 ○ ○　│一平方公尺　　│ 1 ×253 ×5＝1265元　　　│ 1 ×253＝253元　 　　　│
├─────┼───────┼─────────────┼────────────┤
│甲 ○ ○　│一平方公尺　　│ 1 ×253 ×5＝1265元　　　│ 1 ×253＝253元　 　　　│
├─────┼───────┼─────────────┼────────────┤
│丁 ○ ○　│二平方公尺　　│ 2 ×253 ×5＝2530元　　　│ 2 ×253＝506元　 　　　│
├─────┼───────┼─────────────┼────────────┤
│戊 ○ ○　│三平方公尺　　│ 3 ×253 ×5＝3795元　　　│ 3 ×253＝759元 　　　　│
├─────┼───────┼─────────────┼────────────┤
│乙 ○ ○　│四平方公尺　　│ 4 ×253 ×5＝5060元　　　│ 4 ×253＝1012元　　　　│
├─────┼───────┼─────────────┼────────────┤
│庚 ○ ○　│五平方公尺　　│ 5 ×253 ×5＝6325元　　　│ 5 ×253＝1265元　　　　│
├─────┼───────┼─────────────┼────────────┤
│林張月女　│五平方公尺　　│ 5 ×253 ×5＝6325元　　　│ 5 ×253＝1265元　　　　│
├─────┼───────┼─────────────┼────────────┤
│卯 ○ ○　│四平方公尺　　│ 4 ×253 ×5＝5060元　　　│ 4 ×253＝1012元　　　　│
└─────┴───────┴─────────────┴────────────┘
